臺灣高等法院刑事判決
上　訴　人
即　被　告　甲○○
選任辯護人　吳奎新律師
　　　　　　鍾賢斌律師
　　　　　　黃瑞真律師
上　訴　人
即　被　告　乙○○
　　　　　　　　　 （另案在臺灣桃園監獄執行中）
選任辯護人　楊貴森律師
上列上訴人等因違反毒品危害防制條例等案件，不服臺灣桃園地
方法院92年度重訴字第45號，中華民國93年5月28日第一審判決
（起訴案號：臺灣桃園地方法院檢察署92年度偵字第9746、9747
號），提起上訴，本院判決如下：
    主  文
原判決撤銷。
乙○○共同運輸第一級毒品，處無期徒刑，褫奪公權終身。扣案
之第一級毒品海洛因貳塊及拾玖包（淨重合計壹仟壹佰柒拾捌點
玖捌公克）均沒收銷燬之；扣案之保險套貳拾貳個及塑膠袋（總
包裝重壹佰陸拾陸點肆伍公克）、三五牌長條香煙包裝盒貳條（
含其內硬盒香煙盒拾玖包與其內錫箔紙拾玖紙）、繃帶壹條、黑
色三角內褲壹件及未扣案煙酒提袋壹個均沒收，其中煙酒提袋壹
個，如不能沒收時，應追徵其價額。
甲○○共同運輸第一級毒品，處無期徒刑，褫奪公權終身。扣案
之第一級毒品海洛因參塊及拾玖包（總淨重壹仟參佰肆拾伍點玖
玖公克）均沒收銷燬之；扣案之保險套貳拾貳個及塑膠袋（總包
裝重壹佰陸拾陸點肆伍公克）、三五牌長條香煙包裝盒貳條（含
其內硬盒香煙盒拾玖包與其內錫箔紙拾玖紙）、繃帶壹條、黑色
三角內褲壹件及未扣案之煙酒提袋壹個均沒收，其中煙酒提袋壹
個，如不能沒收時，應追徵其價額。
    事  實
一、乙○○（綽號「阿平」）、甲○○二人均明知海洛因業據行
    政院公告列為第一級毒品及管制物品，不得持有、運輸及私
    運進口。甲○○於民國92年5月中旬，因難忍其右側髖骨關
    節退化性關節炎所生疼痛，竟欲施用第一級毒品海洛因，用
    以止痛及乙○○願在事成後給付新台幣（下同）2、30萬元
    為代價，即與乙○○基於運輸、私運屬管制物品之海洛因進
    口之犯意聯絡，先由乙○○持甲○○前於92年4月間交付其
    使用0000000000行動電話（上開行動電話門號係
    登記在甲○○不知情之子康秋林名下），於出國前即92年5
    月中、下旬，與在泰國境內某年籍不詳綽號「阿成」之泰國
    籍成年男子，接洽購買海洛因事宜多次，嗣乙○○接洽完畢
    後，乙○○（同時攜帶數額不詳之外幣同往）、甲○○（同
    時攜帶所有準備用以夾藏海洛因用之繃帶乙條、黑色三角內
    褲1件、零用金現金4463元及預備供購買海洛因用之現金
    192060元同往，並由甲○○、乙○○分別在中正國際機場中
    國國際商業銀行機場分行兌換成泰幣5000元元及美金5500元
    ），2人即於92年5月28日，偕同不知情之康秋林一同至桃園
    中正國際機場，搭乘中華航空ＣＩ六九五號班機前往泰國曼
    谷，再一同搭機轉往泰國清邁某旅館住宿。同年5月31日，
    乙○○持其所有上開外幣及甲○○所交付上開美金4500元，
    在上開旅館內向「阿成」購入海洛因4塊，並於翌日即92年6
    月1日上午，在旅館房間內將其中2塊海洛因（其中1個整塊
    已分成2個半塊，甲○○事成回國後，即可依約分得其所購
    買上開較小之半塊海洛因）交予甲○○，由甲○○以分別裝
    入其預先在泰國所購買之保險套3個內，再裝入1個塑膠袋內
    ，並以上開繃帶束綁後藏置在其褲襠下（上開保險套3個及
    塑膠袋1個之包裝重合計92.39公克），另穿著上開黑色三角
    內褲包覆在外，以為掩飾，再穿上原有四角花色內褲之方式
    ，夾藏上開海洛因2塊；另乙○○則於同日以將上開海洛因2
    塊搗碎後，分別裝入其預先在泰國所購買之保險套19個內（
    按上開保險套19個之包裝重計74.06公克），再分別裝入其
    預先在泰國地區所購買之三五牌硬盒香煙盒19包及其內錫箔
    紙19紙（計長條香煙包裝盒2條，每條10包，其內19包硬盒
    香煙盒內原有香煙各20支均據抽出）內，連同1包未經拆封
    之硬盒香煙（合計20包硬盒香煙），一同放回上開三五牌長
    條香煙包裝盒2條內，以為掩飾，再將該2條三五牌長條香煙
    盒置於其所隨身攜帶行李袋內之方式，夾藏上開海洛因19包
    （即原有購入上開4塊海洛因中2塊），再於同日晚間偕同康
    秋林自泰國曼谷搭乘中華航空ＣＩ六九六號班機返國，並於
    同日21時57分許到達桃園中正國際機場，而將上開海洛因3
    塊及19包運輸、私運進口我國境內。嗣乙○○於通關時，為
    海關人員在其所攜帶上開行李袋內當場查獲其所有之煙酒提
    袋內裝有上開海洛因之三五牌硬盒香煙盒19包（海洛因總淨
    重656.10公克），及供運輸、私運海洛因之三五牌長條香煙
    包裝盒2條（含其內硬盒香煙19包及其內錫箔紙19紙）、保
    險套19個；乙○○為脫卸刑責，向海關人員指出上開海洛因
    19包為當時正走在其後之甲○○所有，經海關人員在甲○○
    腹部當場查獲上開海洛因三塊（總淨重689.89公克，其中較
    小塊者屬甲○○所有欲自行施用之海洛因167.01公克，另二
    塊分別重188.64公克、334.24公克，即上開購入海洛因4 塊
    中2塊，其中1塊已分成2個半塊，故為3塊）及上開甲○○所
    有供運輸、私運上開海洛因用之保險套3個、塑膠袋1個、繃
    帶1條及黑色三角內褲1件。
二、案經法務部調查局桃園縣調查站移請臺灣桃園地方法院檢察
    署檢察官偵查起訴。
    理  由
一、訊據上訴人即被告甲○○雖坦承上開情節不諱，惟辯稱所
    帶者誤為藥品，並不知是毐品；上訴人即被告乙○○則矢口
    否認前揭犯行，辯稱：其係受甲○○之邀一同前往泰國，一
    開始甲○○要求代為運輸海洛因，其予拒絕，並沒有運輸及
    私運海洛因回國，係甲○○趁其回國劃機位時，偷偷放在其
    行李袋內，其並無運輸及私運海洛因之故意及行為云云。經
    查：
（一）、被告2人於上揭時間一同前往泰國，並一同於回國時分
        別自被告乙○○所攜帶之行李袋內及被告甲○○褲襠下
        查獲上開海洛因19包及3塊（即為上開購入之4塊海洛因
        各2塊，被分裝為19包及3塊）等情，業據被告2人迭次
        於警詢、偵訊、原審及本院審理時供述明確，且互核相
        符。而扣案之上開19包及3塊磚狀物品，經送請法務部
        調查局鑑定之結果，均確含有海洛因成分（3塊海洛因
        分別重167.01公克、188.64、334.24公克，合計重
        689.89 公克，原秤重誤載為687.93公克；19包海洛因
        合重656.10公克，全部總淨重共1345.99公克），此有
        該局92年6月23日調科壹字第080006550、00000000號鑑
        驗通知書、94年4月28日調科壹字第09400193220通知書
        （見92年度偵字第9746號卷第68頁、第9747號卷第41頁
        及本院卷）在卷可稽，並有上開海洛因19包及3塊之照
        片各1 紙、扣案之上開三五牌長條香煙包裝盒2條（含
        其內硬盒香煙盒19包及其內錫箔紙19紙）、保險套22個
        、塑膠袋1個、繃帶一條及黑色三角內褲1件、被告2人
        之入出境查詢結果各1紙、財政部台北關稅局扣押貨物
        、運輸工具收據及搜索筆錄2份可佐，應堪認定。
（二）、被告2人謹議共同運輸及私運海洛因進入臺灣，不僅業
        據被告甲○○迭次於財政部台北關稅局詢問、法務部調
        查局桃園縣調查站訊問、檢察官偵訊中及原審審理時供
        稱：「（今天海關人員在何時、何地查獲你攜帶何種物
        品？）於92年6月1日21時57分在海關入境檢察室查獲疑
        似海洛因」、「該疑似海洛因以保險套分裝3包（筆錄
        誤載為「2」包），覆以塑膠袋包裹及繃帶捆紮，再以
        黑色三角束褲固置褲襠」、「在清邁向綽號阿誠以14
        萬泰銖購得」、「因知道海洛因為違禁品，故自行包紮
        藏匿於褲襠內」、「我係於92年6月1日21時57分左右，
        自泰國曼谷搭乘中華航空ＣＩ六九六班機入境台灣桃園
        中正機場，被台北關稅局海關關員在我身上查獲夾藏疑
        似海洛因毒品以保險套分包1塊及2個半共3個包裝，再
        以繃帶束綁，藏置我的黑色三角內褲褲襠，被海關關員
        查獲後以現行犯移送貴站接受訊問」、「我於92年2 月
        初在台中市○○路某自助餐館認識綽號『阿平』及一名
        泰籍男子（綽號『阿成』），我和『阿平（即被告乙○
        ○）』認識後，即時常往來，....，92年5月中旬，『
        阿平』又找我一同至泰國，並於26日晚間約我在台中市
        ○○路○段某橋上見面，見面時『阿平』表示此次到泰
        國渠預備要購買海洛因毒品並走私來台，問我有無參與
        之意願，我表示有意願購買半塊海洛因，『阿平』當時
        表示半塊海洛因約需14萬元，我即在92年5月28日在中
        正機場出境大廳交給『阿平』20萬元，由『阿平』協助
        我兌換美金5500元及泰幣5000元，作為購買半塊海洛因
        毒品及旅遊之相關費用，當天飛抵泰國曼谷後，再搭機
        前往清邁某旅館住宿，在該飯店我即將美金4500元交給
        『阿平』作為購買毒品及旅遊費用，92 年5月31日晚間
        該名綽號『阿成』之泰國男子至我們住宿之飯店將4塊
        海洛因毒品交給『阿平』，『阿平』除將我所購買之半
        塊海洛因交給我之外，另要我協助運送1塊半之海洛因
        毒品走私來台，願支付我代價，經我同意後，我即在92
        年6月1日在該飯店自行將前開1塊及2個半塊之海洛因毒
        品，以3個保險套分裝成1塊及2個半塊裝共3個包裝，再
        以繃帶束綁，藏置於我的黑色三角內褲褲襠，外面再穿
        上另件花色四角褲，於92年6月1日21時57分左右，自泰
        國曼谷搭乘中華航空ＣＩ六九六班機入境台灣桃園中正
        機場，被台北關稅局海關關員查獲，同行之『阿平』亦
        同時被台北關稅局人員查獲」、「我夾帶海洛因毒品如
        成功入境，半塊我要自行留著，另一塊半是要交給『阿
        平』，至於『阿平』要交予何人我不清楚」、「此次同
        行尚有我兒子康秋林，但我兒子並不知情」、「該名『
        阿成』均由『阿平』負責聯絡，『阿成』年約四、五十
        歲」、「....，其中半塊海洛因毒品係我所有，另1 塊
        半海洛因毒品並非我所有，我係受『阿平』之託，代為
        夾帶闖關」、「....，扣案編號二證物束綁疑似海洛因
        之繃帶及黑色內褲係我所有，.... 」、「（毒品來源
        及如何運回台？）泰國。於5月28八日搭機至泰，至清
        邁.... 拿2塊海洛因給我，叫我毒品綁在內褲，在6 月
        1日晚6時從泰搭機回台就被海關查獲，當時毒品是藏在
        我內褲內」、「（運毒報酬？）當時乙○○邀我至泰，
        約定回台毒品交給乙○○」、「（於乙○○行李內查獲
        之海洛因是否你放置？）不是我放的，當次至泰國均是
        乙○○找我過去，機票是他訂的」、「（毒品何來？）
        我朋友人叫他『阿平』，在泰國清邁飯店中給我的，給
        我3塊，小塊的應是曾經分開的，要我幫他帶回來，他
        會處理」、「他說要藏在內褲裡才不會被抓到」、「（
        你沒問他為何怕人抓？）他說你沒案底，就算被抓也只
        會罰金，他說那是他要吃的四號（即海洛因）」、「（
        你知那是毒品？）是，我知道是毒品」、「（阿平是何
        人？）他姓劉，名字我不知，叫做阿平，跟我一起被抓
        」、「（你說阿平是否為乙○○？）是」、「6月1日上
        午看到被告劉拿海洛因給我要我幫他帶回國，我有答應
        他說要幫他帶，被告劉交給我的就是我在機場被查獲的
        三包海洛因磚，被告劉的海洛因則是香煙盒包裝，我在
        泰國有施用海洛因，在泰國時我兒子自己睡一間房沒有
        看到這些事情，我跟被告劉是睡同間房但不同床，我沒
        有把裝有海洛因的香煙盒偷放在被告劉的行李袋中，我
        另外有給被告劉15萬元就是要買海洛因用，被告劉大約
        出30多萬元買了扣案的海洛因，是由被告劉出面去買的
        」、「....，我有與被告劉一起出錢買扣案的海洛因，
        我是要自己施用，被告劉原先要全部交給我夾帶回國，
        但我不答應，我只有夾帶3塊海洛因磚」、「我承認我
        有幫被告劉從泰國運輸海洛因回國的事，他說我沒有前
        科紀錄就算被抓到也只是進去勒戒就好了，被告劉有說
        等運輸回國後再分給我出錢14萬左右的海洛因。」、「
        被告劉當時說他有手機沒有門號，我才把這支門號給他
        用，他又把這支號碼改為0000000000，但我
        很少跟他聯絡，給他後我也沒有打過這個門號」、「
        ....，我在機場時是被告劉幫我拿錢向銀行換錢....，
        我當時是換美金及泰銖，詳細金額我忘記了，我換的美
        金在泰國就交給被告劉去買扣案的海洛因，被告劉當時
        跟我說他帶了新台幣40萬元到泰國買海洛因，但詳細金
        額我不清楚」等語（見92年度偵字第9747號卷第3至7、
        13 、24、36、37頁、原審卷92年8月21日訊問筆錄第3
        、4 頁、92年9月29日準備程序筆錄第5、6頁、92年12
        月11 日審判筆錄第5頁、92年1月12日訊問筆錄第2頁）
        明確。核與證人即台北關稅局稽查組檢查課檢查員何德
        輝於檢察官偵查時證稱：「....，當時我負責檢查行李
        ，該班機華航ＣＩ六九六號班機從曼谷飛中正機場，因
        曼谷飛台之班機常有攜帶毒品案件，所以重點稽查....
        ，本案是劉拿簡單行李及煙酒袋走綠線通關，同事唐菡
        浴本來是看煙有無過量，提起後發現重量不對，用小刀
        劃開發現裡面裝的不是香煙是海洛因」、「（當初拆封
        的是整條煙？還是散裝包裝？）是整條裝，....，當時
        我站在她對面約一公尺多，她就叫我說有狀況，請我幫
        忙處理，因在線上檢查怕影響其他旅客的通關，所以我
        就拿起劉的行李及香煙袋要求劉到另一個房間做進一步
        檢查，劉就很緊張，立刻說東西不是他的，我問他是誰
        的，他指著電梯往下的出口處，我回頭看到電梯口剛好
        有幾人在那裡，我看到甲○○的神色有問題，就叫他過
        來，過來一起做進一步檢查」、「他指著電梯口時，沒
        有指明是誰，當我把康叫來時，劉就說東西是康的，但
        康不承認，所以帶到房間做進一步檢查，在康的胯下找
        到毒品」、「（劉的行李是拉鍊式？）是，裡面東西不
        多」、「（袋內的東西多不多？）不多，只是換洗衣物
        」等語（見92年度偵字第9746號卷第92至94頁）；證人
        即台北關稅局稽查組檢查課檢查員唐菡浴迭次於檢察官
        偵查及原審審理時證稱：「....，當天是乙○○搭乘華
        ＣＩ六九六班機從泰國回到中正機場，劉所提是簡單行
        李袋出關，我們做例行的抽驗打開查驗後，發現行李袋
        內有少量衣物及一個煙酒袋，就打開煙酒袋拿出後發現
        有2個三五的香煙，我先拿出1條覺得重量有異，我就平
        均觸摸發現盒子有硬塊，我覺得很可疑問劉是何物？他
        說是香煙，因與我們工作經驗不符，就準備帶著他要到
        檢查課辦公室，並呼叫我的同事（即何德輝）說要帶他
        到辦公室詳查，接著帶他走向我同事，劉走到同事旁就
        指著電梯另一人說東西是他的，我就帶著劉去辦公室查
        ，康的部分是我同事處理的」、「（你打開袋子後，香
        煙袋是如何放置？）最上面有一層衣物，衣物打開就是
        煙酒袋，在下層就不記得了，只記得他的行李很簡單」
        、「我不清楚有幾件衣服，但只知道很薄，手一撥就開
        了，就看到煙酒袋，接著我就檢查煙酒袋，發現有異狀
        就接著處理，所以衣服沒怎麼注意」、「（你當場有問
        香煙盒內是何物？）有，劉說是香煙」、「（在檢查台
        時劉有無說東西不是他的？）沒有，是我說要進一步檢
        查，且走向我同事時，他才一邊走一邊說東西不是他的
        ，並且跟何德輝指說是另一人的」、「（被告劉的香煙
        盒是否你帶回辦公室內查獲？）我在檢查台打開被告劉
        的行李袋發現2條香煙盒重量有異，我就拆開其中壹條
        香煙盒拿出1包香煙發現摸起來硬硬的就問他裡面是什
        麼東西，他說是香煙，沒有馬上否認這香煙不是他的」
        、「（香煙用何袋子裝？）是用免稅店的袋子裝的袋子
        」、「（香煙盒的包裝是否完整？）是的，經我們打開
        檢查，發現每條內有10包香煙」、「（你看到被告康時
        ，被告康是否通過護照查驗台？）是的，護照查驗台在
        2 樓，經過護照查驗後領完行李才經過我們海關的檢台
        」、「被告劉是在我們把他從檢查台帶往辦公室的途中
        才向我們指出香煙是被告康的，我們才逮捕被告康」等
        語（見92年度偵字第9746號卷第111至113頁、原審卷92
        年10月30日審判筆錄第8至11、13頁）；證人即財政部
        台北關稅局股長程業贊於原審證稱：「我們一邊搜身就
        會跟被告聊犯案經過，但當時我是在旁邊聽到被告劉說
        是別人交給他四號毒品，四號就是海洛因」等語（見原
        審卷92年12月11日審判筆錄第11頁）及證人即被告甲○
        ○之子康秋林於原審證稱：「（到泰國後行程？）我們
        坐飛機到曼谷，再坐飛機到清邁，自己再坐小巴士到飯
        店，小巴士是被告劉攔的，到飯店後第一晚我跟我爸爸
        住一間，被告劉自己一間，後來是我爸爸跟被告劉一間
        ，我自己一間，可能是被告劉找我爸爸有事所以才二人
        一間」、「（有無見過泰國人來找被告康、劉？）沒有
        ，我自己一個人行動」、「（你的電話為何會交給被告
        劉？）這個門號原先是我在使用，後來交給我爸爸，但
        他覺得號碼不好沒有用，後來才交給被告劉使用，後來
        被告劉在92年3、4月間拿2000元給我叫我去繳把門號變
        更為0000000000」、「（有無與泰國人一起
        出國、回國？）沒有，只有我們三人」、「（出國手續
        是何人辦的？）我只知道是『阿平』辦的，旅行社是被
        告劉找的，資料是我們拿給被告劉去辦的，但出國前一
        天他才把機票、護照交給我們」、「到機場被告劉先自
        己去劃位，我再去劃我爸爸及我自己的位後，被告劉帶
        我父親去換泰幣」、「（知道被告劉帶多少錢出國否？
        ）我只知道被告劉在出國前就已經換好泰幣、美金...
        」、「（你們在清邁機場回國時，你們劃位情形如何？
        ）都是被告劉自己劃位，我再拿我爸爸及我自己的去劃
        位，到了曼谷也是這樣」、「（劃位當中有無保管被告
        劉的手提袋？）沒有」、「（扣案的手提袋是誰的）被
        告劉的」、「（你當時有無打0000000000找
        你父親？）我先打0000000000這支不通後，
        就打0000000000，剛開始有響但沒有人接，
        後來再打就不通了」、「你找不到你父親，你如何處理
        ？）我在機場等了一、二個小時，我以為我父親先回去
        了，所以我就回彰化住處」等語（見原審院卷92年12月
        11 日審判筆錄第12至16頁、93年5月7日審判筆錄第6至
        8頁），均相符合。且被告甲○○於本院審理時亦就其
        所述同意以證人身分具結屬實，是被告甲○○之供述足
        堪採信。
（三）、被告乙○○雖始終矢口否認有何犯行，惟上開「000
        0000000」行動電話門號，於被告二人本次一同
        出國前之當月份，即先後於92年5月3日18時46分31秒、
        6 日8時26分分11秒、13日16時39分50秒、16日17時18
        分43秒、18日19時40分46秒、19時44分46秒、21日21時
        47分24秒、26日11時8分13秒、27日15時21分5秒、18時
        5分45秒、28日9時33分25秒、28日17時4分11秒、17時
        44分26秒、17時44分47秒、17時45分22秒、6月1日7時
        32分7秒、11時時45分42秒及11時47分32秒（其中5月28
        日17時內3次及6月1日7時內3次之撥接通話，均為上開
        「0000000000」行動電話門號至泰國境內之
        漫遊服務），均曾密集撥接至泰國地區同一「0000
        000000000」、「００２（或６６）0000
        000000」電話聯繫，各達7次、11次之多（合計
        18次撥接通話，按上開18次通話，均為「000000
        0000」主動撥接發話），顯見被告二人本次出國前
        往泰國地區，即係為與「0000000000000
        」、「００２（或６６）0000000000」電話
        之持用人接洽。且「0000000000」行動電話
        門號在上開時間先後18次與泰國地區「0000000
        000000」、「００２（或６６）0000000
        000」電話密集聯繫之目的，亦應係為事前洽談購買
        海洛因乙事。又「0000000000」行動電話門
        號，在上述時間先後18次與泰國地區「0000000
        000000」、「００２（或６６）0000000
        000」電話密集聯繫之發話基地台位置，除「000
        0000000」行動電話門號在泰國境內，應屬漫遊
        服務外，其他多係在被告乙○○「台中縣潭子鄉○○路
        ○ 段50巷22號」住處附近之「台中縣潭子鄉○○路○段
        『29號』北側」處位置，或被告乙○○住處潭子鄉境內
        之「台中縣潭子鄉○○○路69號北側」處位置，此有0
        000000000行動電話門號之通聯紀錄（含基地
        台位置）乙份可稽，且被告乙○○於原審亦坦承扣案之
        上開0000000000號行動電話門號於92年年5
        月間，已由被告甲○○交予其持用等語（見原審卷92年
        12月11日審判筆錄第5頁）明確，並核與被告甲○○及
        證人康秋林於原審審理時所述之情節相符。是先後於上
        揭時地持用「0000000000」行動電話門號，
        與泰國地區「0000000000000」、「００
        ２（或６６）0000000000」電話之持用人，
        密集撥接聯繫各達7次、11次之人，確係被告乙○○無
        訛。
（四）、又被告乙○○於上揭時地出國前往泰國時，僅有攜帶行
        李袋乙只，並於回國時仍隨身帶著，而未有隨機托運之
        動作，足見上開行李袋在出國前後之重量，尚非龐大，
        其內應均屬日常、重要之物件，並由被告乙○○隨時攜
        帶身旁，而被告乙○○於上揭時地遭證人康菡浴對其施
        以通關檢查時，僅發現其內僅有少許衣物，其下即藏放
        扣案之三五牌長條香煙2條乙節，亦據證人唐菡浴於原
        審證述屬實，且經原審調取其被羈押於臺灣桃園看守所
        時所託管之物品，亦僅有手機、手錶、金融卡、大陸通
        行證、護照等物，此有臺灣桃園看守所物品保管單乙紙
        可稽，則當被告乙○○於前揭時地所隨身攜帶行李袋遭
        人放入上開毛重達730.16公克之三五牌長條香煙2條硬
        盒物體時，被告乙○○焉有不知情之理，且衡諸一般常
        情，出國旅遊在返國當日，均會詳細檢查、清點原所攜
        帶出國之物品有無短少、不全等情，而被告乙○○於上
        揭時地既僅有隨身攜帶上開行李袋1只，其內所置物品
        又非至多複雜，則被告乙○○自無在返回前不先行詳細
        檢查及清點後，即行逕自「原封不動」再攜帶回國之理
        ，是被告乙○○辯稱其係至遭證人唐菡浴對其進行檢查
        拿出三五牌長條香煙2條，發覺重量有異時，始得知遭
        被告甲○○偷偷藏置云云，顯係其事後卸責之詞，委不
        足採。
（五）、再被告二人係於上揭時地出國前之92年2月間，因透過
        毒販林江禹之介紹始行認識彼此乙節，業據被告2人於
        原審供明在卷（見原審卷93年2月25日審判筆錄第5頁）
        ，且互核相符，且被告2人至92年5月28日出國時止，其
        間認識僅有3月之久，卻先後於92年年3月1日至9日、3
        月26日至4月2日及92年5月28日至6月1日共同出國計有3
        次之多（合計達一同出國計有22日，前2次均係前往澳
        門、泰國等地），顯見其間情誼匪淺，被告甲○○應無
        誣陷被告乙○○之必要及可能。且被告甲○○所供述其
        於92年5月28日出國時，在桃園中正機場銀行內兌換之
        結果，被告甲○○確曾在中國國際商業銀行中正國際機
        場分行各兌換4493元及192060元為泰銖5000元及美金
        5500元，有中國國際商業銀行中正國際機場分行93年3
        月23日（93）中機發字第054號函其及所附民間匯出款
        項結購外匯申請書2紙在卷可佐（見原審卷第136至第
        138頁），而扣案之海洛因19包及3塊其純度不僅高達百
        分之88，其總淨重更達1345.99公克之鉅，則僅憑被告
        甲○○個人於右揭時地所兌換得上開泰銖5000元及美金
        5500元，在扣除康秋林及被告甲○○二人在泰國之全部
        開銷後（若未扣除上開全部開銷，扣案之上開海洛因每
        公克僅以146.24元購入，並與被告乙○○於本院審理時
        亦供稱其所施用之海洛因係以1錢（即3.75公克）3000
        元至5000元購得乙節，相去甚遠），顯不足供購買扣案
        之19包及3塊海洛因，是扣案之海洛因19包及3塊，顯非
        由被告甲○○所獨自購得，應係被告2人共同出資所購
        。
（六）、至被告康全於本院雖辯稱不知所施用及此次所帶之物品
        為毐品云云，惟其於財政部台北關稅局詢問、法務部調
        查局桃園縣調查站詢問、檢察官偵訊及原審審理時迭次
        坦承因腳痛才施用海洛因，且知悉係前往泰國購買海洛
        因等語，且其亦自承至泰國時因不欲讓同行之兒子知情
        ，故未與其兒子睡同間等語，是被告甲○○所辯，顯不
        足採。另被告乙○○經送法務部調查局進行測謊之結果
        ，認被告乙○○在陳述「海洛因非渠自己放人行李箱內
        」及「查獲毒品是甲○○自己買的」等語時，研判未說
        謊，雖有法務部調查局92年6月27日調科參字第０９２
        ００２１３１３０號測謊報告書乙份可佐，惟本件測謊
        乃係以控制問題法及混合問題法為之，即係由被告乙○
        ○就測謊單位所預設之個別單一問題進行陳述，再行檢
        驗其有無呈情緒波動之反應，在受測人主觀上，容有因
        其個人體質或心理因素或客觀環境等影響，致生不同之
        測謊結果，而被告乙○○經送測謊之結果，雖研判未有
        說謊之反應，惟被告甲○○當時因雙腳痠痛，致未受測
        謊，亦不得憑此即得認定被告甲○○迭次於法務部調查
        局桃園縣調查站詢問、檢察官偵查及原審所述，均係其
        「說謊」之結果。況被告2人上開犯行，已有上開客觀
        之證據足堪認定在卷，是該測謊報告書，自不足為有利
        被告乙○○認定之憑據。
（七）、綜上所述，本件被告2人共同以上開方式，運輸及私運
        海洛因進入臺灣之犯行，均臻明確，應予依法論科。
二、查海洛因係毒品危害防制條例第2條第2項第1款規定之第一
    級毒品，且係行政院依懲治走私條例公告之「管制物品項目
    及其數額」甲項第四款所列之管制進出口物品，核被告2人
    所為，均係犯毒品危害防制條例第4條第1項之運輸第一級毒
    品罪及懲治走私條例第2條第1項之私運管制物品進口罪。被
    告2人持有海洛因之低度行為，為運輸海洛因之高度行為所
    吸收，均不另論擬。除被告甲○○自行運輸之海洛因167.01
    公克外，被告2人就所犯上開2罪間，均有犯意聯絡及行為分
    擔，均為共同正犯。又被告2人就所犯上開2罪，復均有一行
    為而同時觸犯數罪名之想像競合關係，均為想像競合犯，應
    依刑法第55條規定，均從較重之運輸第一級毒品罪處斷。
三、原審對被告為有罪科刑之判決，固非無見。惟查：(一)被告乙
    ○○將毒品藏於香煙盒，再裝入其所有之煙酒提袋，以掩人
    耳目，而為運輸，該煙酒提袋為供犯罪所用之物，因無證據
    證明業已滅失，自應予沒收，原審未諭知沒收，自有未當。
    (二)扣案之海洛因3塊中有1小塊（即淨重67.01公克之小塊）
    係被告甲○○攜返臺灣欲供己用，並非與被告乙○○託其帶
    入者，應不計入共犯犯罪之毐品中，原審漏未調查此部分，
    亦有疏誤。被告乙○○上訴意旨，仍執前詞，否認犯罪；被
    告甲○○上訴認原判決量刑過重，雖均無理由，惟原判決既
    有如上可議之處，自應由本院將原判決撤銷改判。爰審酌被
    告乙○○、甲○○二人品行、素行、犯罪動機、情節、運輸
    入境之毒品總淨重達一千多公克，若闖關成功，對社會安全
    及國人健康之危害等一切情狀，均量處無期徒刑，併宣告褫
    奪公權終身。
四、扣案之海洛因19包及3塊（總淨重1345.99公克），應依毒品
    危害防制條例第十八條第一項前段規定，均宣告沒收銷燬之
    （因3塊海洛因中之最小塊重167.01公克者，係被告甲○○
    攜返供己施用，故於被告乙○○主文下扣除該塊之重量）。
    另扣案之上開保險套22個及塑膠袋（總包裝重166.45公克，
    依法務調查局函，因有部分包裝袋係將3塊海洛因磚合併包
    裝，故毛重無法分別秤重，是於被告2人主文項下均諭知沒
    收）、三五牌長條香煙包裝盒2條（含其內硬盒香煙盒19包
    及其內錫箔紙19紙）、繃帶1條、黑色三角內褲一1及未扣案
    之煙酒提袋1只，則均為被告2人所有供犯罪所用之物，業據
    本院認定在卷，應依毒品危害防制條例第19條第1項之規定
    ，宣告沒收之，其中煙酒提袋1個，如不能沒收時，應追徵
    其價額。至於被告甲○○原所應得上開2、30萬元之報酬，
    因本件犯行先遭查獲，被告甲○○亦尚未領得分文，本院自
    無庸宣告沒收；另上開行動電話（含門號00000000
    00號）1支、行李袋1個，雖均可供作本件犯罪之證據，惟
    因均未遭扣押在案，且亦均非直接供本件運輸、私運上開海
    洛因所用之物，本院亦均無須對之宣告沒收。至被告等往返
    台北、泰國之機票，為其運輸犯罪之費用，且已使用完畢，
    交付各航空公司，不屬被告所有，自不得沒收，均附此敘明
    。
五、據上論斷，應依刑事訴訟法第369條第1項前段、第364條、
    第299條第1項前段、毒品危害防制條例第4條第1項、第18
    條第1項前段、第19條第1項、懲治走私條例第2條第1項、第
    11條、刑法第11條、第28條、第55條、第37條第1項，判決
    如主文。
本案經檢察官柯麗鈴到庭執行職務
中　　華　　民　　國　　94　　年　　6　　月　　10     日
　　　　　　　　　刑事第十六庭  審判長法　官  曾德水
　　　　　　　　　　　　　　　　　　  法　官  杜惠錦
　　　　　　　　　　　　　　　　　　  法　官  廖紋妤
以上正本證明與原本無異。
如不服本判決，應於收受送達後十日內向本院提出上訴書狀，其
未敘述上訴之理由者並得於提起上訴後十日內向本院補提理由書
（均須按他造當事人之人數附繕本）。
本院併依職權送上訴。
                                      書記官  王增華
中　　華　　民　　國　　94　　年　　6 　　月　　14　　日
附錄：本案論罪科刑法條全文
毒品危害防制條例第4條第1項：
製造、運輸、販賣第一級毒品者，處死刑或無期徒刑；處無期徒
刑者，得併科新臺幣一千萬元以下罰金。
懲治走私條例第2條第1項：
私運管制物品進口、出口逾公告數額者，處七年以下有期徒刑，
得併科新臺幣三百萬元以下罰金。
